{"present": {"1 Singular": {"Affirmative": "goidim", "Question": "an ngoidim?", "Negative": "n\u00ed ghoidim"}, "2 Singular": {"Affirmative": "goideann t\u00fa", "Question": "an ngoideann t\u00fa?", "Negative": "n\u00ed ghoideann t\u00fa"}, "3 Singular": {"Male": {"Affirmative": "goideann s\u00e9", "Question": "an ngoideann s\u00e9?", "Negative": "n\u00ed ghoideann s\u00e9"}, "Female": {"Affirmative": "goideann s\u00ed", "Question": "an ngoideann s\u00ed?", "Negative": "n\u00ed ghoideann s\u00ed"}}, "1 Plural": {"Compressed": {"Affirmative": "goidimid", "Question": "an ngoidimid?", "Negative": "n\u00ed ghoidimid"}, "Extended": {"Affirmative": "goideann muid", "Question": "an ngoideann muid?", "Negative": "n\u00ed ghoideann muid"}}, "2 Plural": {"Affirmative": "goideann sibh", "Question": "an ngoideann sibh?", "Negative": "n\u00ed ghoideann sibh"}, "3 Plural": {"Affirmative": "goideann siad", "Question": "an ngoideann siad?", "Negative": "n\u00ed ghoideann siad"}, "Passive": {"Affirmative": "goidtear", "Question": "an ngoidtear?", "Negative": "n\u00ed ghoidtear"}}, "future": {"1 Singular": {"Affirmative": "goidfidh m\u00e9", "Question": "an ngoidfidh m\u00e9?", "Negative": "n\u00ed ghoidfidh m\u00e9"}, "2 Singular": {"Affirmative": "goidfidh t\u00fa", "Question": "an ngoidfidh t\u00fa?", "Negative": "n\u00ed ghoidfidh t\u00fa"}, "3 Singular": {"Male": {"Affirmative": "goidfidh s\u00e9", "Question": "an ngoidfidh s\u00e9?", "Negative": "n\u00ed ghoidfidh s\u00e9"}, "Female": {"Affirmative": "goidfidh s\u00ed", "Question": "an ngoidfidh s\u00ed?", "Negative": "n\u00ed ghoidfidh s\u00ed"}}, "1 Plural": {"Compressed": {"Affirmative": "goidfimid", "Question": "an ngoidfimid?", "Negative": "n\u00ed ghoidfimid"}, "Extended": {"Affirmative": "goidfidh muid", "Question": "an ngoidfidh muid?", "Negative": "n\u00ed ghoidfidh muid"}}, "2 Plural": {"Affirmative": "goidfidh sibh", "Question": "an ngoidfidh sibh?", "Negative": "n\u00ed ghoidfidh sibh"}, "3 Plural": {"Affirmative": "goidfidh siad", "Question": "an ngoidfidh siad?", "Negative": "n\u00ed ghoidfidh siad"}, "Passive": {"Affirmative": "goidfear", "Question": "an ngoidfear?", "Negative": "n\u00ed ghoidfear"}}, "past": {"1 Singular": {"Affirmative": "ghoid m\u00e9", "Question": "ar ghoid m\u00e9?", "Negative": "n\u00edor ghoid m\u00e9"}, "2 Singular": {"Affirmative": "ghoid t\u00fa", "Question": "ar ghoid t\u00fa?", "Negative": "n\u00edor ghoid t\u00fa"}, "3 Singular": {"Male": {"Affirmative": "ghoid s\u00e9", "Question": "ar ghoid s\u00e9?", "Negative": "n\u00edor ghoid s\u00e9"}, "Female": {"Affirmative": "ghoid s\u00ed", "Question": "ar ghoid s\u00ed?", "Negative": "n\u00edor ghoid s\u00ed"}}, "1 Plural": {"Compressed": {"Affirmative": "ghoideamar", "Question": "ar ghoideamar?", "Negative": "n\u00edor ghoideamar"}, "Extended": {"Affirmative": "ghoid muid", "Question": "ar ghoid muid?", "Negative": "n\u00edor ghoid muid"}}, "2 Plural": {"Affirmative": "ghoid sibh", "Question": "ar ghoid sibh?", "Negative": "n\u00edor ghoid sibh"}, "3 Plural": {"Compressed": {"Affirmative": "ghoid siad", "Question": "ar ghoid siad?", "Negative": "n\u00edor ghoid siad"}, "Extended": {"Affirmative": "ghoideadar", "Question": "ar ghoideadar?", "Negative": "n\u00edor ghoideadar"}}, "Passive": {"Affirmative": "goideadh", "Question": "ar goideadh?", "Negative": "n\u00edor goideadh"}}, "condi": {"1 Singular": {"Affirmative": "ghoidfinn", "Question": "an ngoidfinn?", "Negative": "n\u00ed ghoidfinn"}, "2 Singular": {"Affirmative": "ghoidfe\u00e1", "Question": "an ngoidfe\u00e1?", "Negative": "n\u00ed ghoidfe\u00e1"}, "3 Singular": {"Male": {"Affirmative": "ghoidfeadh s\u00e9", "Question": "an ngoidfeadh s\u00e9?", "Negative": "n\u00ed ghoidfeadh s\u00e9"}, "Female": {"Affirmative": "ghoidfeadh s\u00ed", "Question": "an ngoidfeadh s\u00ed?", "Negative": "n\u00ed ghoidfeadh s\u00ed"}}, "1 Plural": {"Compressed": {"Affirmative": "ghoidfimis", "Question": "an ngoidfimis?", "Negative": "n\u00ed ghoidfimis"}, "Extended": {"Affirmative": "ghoidfeadh muid", "Question": "an ngoidfeadh muid?", "Negative": "n\u00ed ghoidfeadh muid"}}, "2 Plural": {"Affirmative": "ghoidfeadh sibh", "Question": "an ngoidfeadh sibh?", "Negative": "n\u00ed ghoidfeadh sibh"}, "3 Plural": {"Compressed": {"Affirmative": "ghoidfid\u00eds", "Question": "an ngoidfid\u00eds?", "Negative": "n\u00ed ghoidfid\u00eds"}, "Extended": {"Affirmative": "ghoidfeadh siad", "Question": "an ngoidfeadh siad?", "Negative": "n\u00ed ghoidfeadh siad"}}, "Passive": {"Affirmative": "ghoidf\u00ed", "Question": "an ngoidf\u00ed?", "Negative": "n\u00ed ghoidf\u00ed"}}, "imper": {"1 Singular": {"Affirmative": "goidim!", "Negative": "n\u00e1 goidim!"}, "2 Singular": {"Affirmative": "goid!", "Negative": "n\u00e1 goid!"}, "3 Singular": {"Male": {"Affirmative": "goideadh s\u00e9!", "Negative": "n\u00e1 goideadh s\u00e9!"}, "Female": {"Affirmative": "goideadh s\u00ed!", "Negative": "n\u00e1 goideadh s\u00ed!"}}, "1 Plural": {"Compressed": {"Affirmative": "goidimis!", "Negative": "n\u00e1 goidimis!"}, "Extended": {"Affirmative": "goideadh muid!", "Negative": "n\u00e1 goideadh muid!"}}, "2 Plural": {"Affirmative": "goidig\u00ed!", "Negative": "n\u00e1 goidig\u00ed!"}, "3 Plural": {"Compressed": {"Affirmative": "goidid\u00eds!", "Negative": "n\u00e1 goidid\u00eds!"}, "Extended": {"Affirmative": "goideadh siad!", "Negative": "n\u00e1 goideadh siad!"}}, "Passive": {"Affirmative": "goidtear!", "Negative": "n\u00e1 goidtear!"}}, "pastConti": {"1 Singular": {"Affirmative": "ghoidinn", "Question": "an ngoidinn?", "Negative": "n\u00ed ghoidinn"}, "2 Singular": {"Affirmative": "ghoidte\u00e1", "Question": "an ngoidte\u00e1?", "Negative": "n\u00ed ghoidte\u00e1"}, "3 Singular": {"Male": {"Affirmative": "ghoideadh s\u00e9", "Question": "an ngoideadh s\u00e9?", "Negative": "n\u00ed ghoideadh s\u00e9"}, "Female": {"Affirmative": "ghoideadh s\u00ed", "Question": "an ngoideadh s\u00ed?", "Negative": "n\u00ed ghoideadh s\u00ed"}}, "1 Plural": {"Compressed": {"Affirmative": "ghoidimis", "Question": "an ngoidimis?", "Negative": "n\u00ed ghoidimis"}, "Extended": {"Affirmative": "ghoideadh muid", "Question": "an ngoideadh muid?", "Negative": "n\u00ed ghoideadh muid"}}, "2 Plural": {"Affirmative": "ghoideadh sibh", "Question": "an ngoideadh sibh?", "Negative": "n\u00ed ghoideadh sibh"}, "3 Plural": {"Compressed": {"Affirmative": "ghoidid\u00eds", "Question": "an ngoidid\u00eds?", "Negative": "n\u00ed ghoidid\u00eds"}, "Extended": {"Affirmative": "ghoideadh siad", "Question": "an ngoideadh siad?", "Negative": "n\u00ed ghoideadh siad"}}, "Passive": {"Affirmative": "ghoidt\u00ed", "Question": "an ngoidt\u00ed?", "Negative": "n\u00ed ghoidt\u00ed"}}, "subj": {"1 Singular": {"Affirmative": "go ngoide m\u00e9", "Negative": "n\u00e1r ghoide m\u00e9"}, "2 Singular": {"Affirmative": "go ngoide t\u00fa", "Negative": "n\u00e1r ghoide t\u00fa"}, "3 Singular": {"Male": {"Affirmative": "go ngoide s\u00e9", "Negative": "n\u00e1r ghoide s\u00e9"}, "Female": {"Affirmative": "go ngoide s\u00ed", "Negative": "n\u00e1r ghoide s\u00ed"}}, "1 Plural": {"Compressed": {"Affirmative": "go ngoidimid", "Negative": "n\u00e1r ghoidimid"}, "Extended": {"Affirmative": "go ngoide muid", "Negative": "n\u00e1r ghoide muid"}}, "2 Plural": {"Affirmative": "go ngoide sibh", "Negative": "n\u00e1r ghoide sibh"}, "3 Plural": {"Affirmative": "go ngoide siad", "Negative": "n\u00e1r ghoide siad"}, "Passive": {"Affirmative": "go ngoidtear", "Negative": "n\u00e1r ghoidtear"}}, "verbal noun": "goid", "verbal adjective": "goidte"}